臺灣桃園地方法院小額民事判決
111年度壢保險小字第403號
原      告  華南產物保險股份有限公司

法定代理人  陳文智  
訴訟代理人  張嘉琪  
            張清和  
被      告  簡聰嬌  
上列當事人間請求損害賠償事件，本院於民國111年10月25日言
詞辯論終結，判決如下：
    主  文
原告之訴駁回。
訴訟費用新臺幣1000元由原告負擔。
    事實及理由
壹、程序事項
    按民事訴訟法第255條第1項第3款規定：「訴狀送達後，原
    告不得將原訴變更或追加他訴。但擴張或減縮應受判決事項
    之聲明者，不在此限。」。查本件原告華南產物保險股份有
    限公司原起訴聲明為：被告應給付原告新臺幣（下同）2萬4
    482元，及自起訴狀繕本送達被告翌日起至清償日止，按年
    息百分之5計算之利息（見本院卷第3頁）。嗣原告於本院審
    理中就聲明事項，縮減聲明為：被告應給付原告1萬9544元
    及自起訴狀繕本送達被告翌日起至清償日止，按年息百分之
    5計算之利息（見本院卷第51頁反面）。此係減縮應受判決
    事項之聲明，依前揭規定，自應准許。
貳、實體事項
一、原告主張：被告簡聰嬌於民國110 年1 月12日8時57分許，
    駕駛ALN-5371號自用小客車（下稱被告車輛），行經桃園市
    ○鎮區○○路000巷00號處時，適由訴外人林天賜駕駛原告所承
    保之車牌號碼000-0000號自小客車（下稱系爭車輛）駛至，
    因被告行經無號誌路口未依規定減速慢行，導致本件事故發
    生，經原告查證屬實後賠付必要修復費用共8萬1605元（其
    中工資為6萬2047元、零件為1萬9558元），原告經扣除零件
    折舊費用後，仍有65148元之損害，又本件事故訴外人林天
    賜與被告屬與有過失，被告之過失比例應為百分之30，上開
    損害金額依比例計算後，被告應給付原告1萬9544元等語。
    爰依民法侵權行為及保險代位規定，提起本件訴訟。並聲明
    ：如上開縮減後訴之聲明。
二、被告則以：我是沿龍祥路由平東路往太平西路方向直行，當
    時因為有些塞車，時速大概只有30公里，是因為林天賜想要
    插隊，系爭車輛的車頭才會撞到我車輛的左側即兩個車門的
    中間處，我是被撞的，我沒有責任等語。並聲明：原告之訴
    駁回。
三、本院得心證之理由
  ㈠本件原告主張之上開事實，除肇事責任及應賠償之金額外，
    業據其提出與所述相符之系爭車輛行車執照、維修照片、估
    價單及統一發票為證（見本院卷第9頁至第16頁），並經本
    院調取桃園市政府警察局平鎮分局交通事故調查卷宗，核閱
    現場圖、交通事故照片及當事人談話紀錄表等資料附卷可佐
    （見本院卷第20頁至第33頁），應認原告上開主張為真實。
　㈡按民法第191條之2前段規定：「汽車、機車或其他非依軌道
    行駛之動力車輛，在使用中加損害於他人者，駕駛人應賠償
    因此所生之損害。」；次按道路交通安全規則第102條第7款
    規定：「汽車行駛至交岔路口，其行進、轉彎，應依下列規
    定：七、轉彎車應讓直行車先行」；另按道路交通安全規則
    第93條第1項第2款規定：行經設有無號誌之交岔路口，均應
    減速慢行，作隨時停車之準備。
　㈢查原告主張被告有行經無號誌之交岔路口有未減速慢行之過
    失，實僅以警方之初判表為據，然被告於警詢與審理均稱：
    我為直行車輛，是系爭車輛車頭從左邊撞我，當下時速為20
    至30公里等語（見本院卷第24頁反面、第51頁反面），被告
    之陳述前後一貫，並無翻異之情，且就雙方碰撞位子部分，
    與事故現場照片可互相核實（見本院卷第28頁反面、第31頁
    ），是被告上開所述，應為可信。而由上開現場照片及道路
    交通現場圖所示兩車之相對位置可知，被告車輛之車身明顯
    已超過系爭車輛，足見系爭車輛行經事故現場時，已可看見
    被告車輛，此時依上開轉彎車應讓直行車先行規定，自應由
    平東路659巷左轉龍祥路往太平西路方向行駛之系爭車輛讓
    被告車輛先行，況且被告車速僅有20至30公里，若系爭車輛
    有確實讓被告車輛先行，又豈會有本件事故發生。再者，由
    其餘卷證資料亦無從證明，被告有何有行經無號誌之交岔路
    口有未減速慢行之失，實則系爭車輛應擔負全數之過失責任
    。被告就事故發生既無過失，原告於本件之請求，顯屬無據
    ，無由准許。
四、綜上所述，原告依保險代位及侵權行為之法律關係，請求被
    告給付原告1萬9544元，及自起訴狀繕本送達之翌日起至清
    償日止，按年息百分之5計算之利息，為無理由，應予駁回
    。
五、訴訟費用負擔之依據：民事訴訟法第78條。並職權認定訴訟
    費用如主文第2項所示。
中　　華　　民　　國　　111 　年　　11　　月　　22　　日
                  中壢簡易庭  法  官  林莆晉
以上正本證明與原本無異。
如不服本判決，須以違背法令為理由，於判決送達後20日內向本
庭（桃園縣○○市○○路0段000號）提出上訴狀。（須按他造當
事人之人數附繕本），並繳交上訴裁判費新臺幣1,500元。
中　　華　　民　　國　　111 　年　　11 　　月　　22　 日
　　　　　　　　　　　　　　　書記官  陳香菱
附錄：
一、民事訴訟法第436條之24第2項：
    對於小額程序之第一審裁判上訴或抗告，非以其違背法令為
    理由，不得為之。
二、民事訴訟法第436條之25：
    上訴狀內應記載上訴理由，表明下列各款事項：
    (一)原判決所違背之法令及其具體內容。
    (二)依訴訟資料可認為原判決有違背法令之具體事實。
三、民事訴訟法第471條第1項：（依同法第436條之32第2項規定
    於小額事件之上訴程序準用之）
    上訴狀內未表明上訴理由者，上訴人應於提起上訴後20日內
    ，提出理由書於原第二審法院；未提出者，毌庸命其補正，
    由原第二審法院以裁定駁回之。